臺灣苗栗地方法院刑事判決
111年度易字第226號
111年度易字第238號
公  訴  人  臺灣苗栗地方檢察署檢察官
被      告  蔡明雄




上列被告因加重竊盜案件，經檢察官提起公訴（111年度偵字第2
115號）及追加起訴（111年度偵字第3966、4010號），被告於準
備程序中就被訴事實為有罪之陳述，經本院裁定進行簡式審判程
序，判決如下：
    主  文
蔡明雄共同犯攜帶兇器毀壞安全設備踰越門窗侵入住宅竊盜罪，
處有期徒刑玖月。又犯攜帶兇器竊盜罪，處有期徒刑柒月。又犯
攜帶兇器竊盜罪，處有期徒刑柒月。應執行有期徒刑壹年伍月。
扣案如附表編號1、3所示之物均沒收。未扣案如附表編號5、7所
示之犯罪所得均沒收，於全部或一部不能沒收或不宜執行沒收時
，追徵其價額。
    理  由
一、犯罪事實
　　蔡明雄分別為下列行為：
　㈠與真實姓名年籍不詳，綽號「米漿」之男子，共同意圖為自
    己不法之所有，基於竊盜之犯意聯絡，於民國111年2月2日
    上午6時22分許，由「米漿」駕駛車牌號碼000-0000號自用
    小客車搭載蔡明雄，前往蘇盈財位於苗栗縣○○鄉○○村0鄰○○0
    0號之住處，「米漿」駕駛上開車輛先行離去後，由蔡明雄
    持客觀上具有危險性，可供兇器使用之如附表編號1所示之
    一字起子1支，拆卸破壞上址住宅後門窗戶鐵窗後，踰越上
    開窗戶，侵入上址住宅，竊取蘇盈財所有置於屋內如附表編
    號4所示之銅線（長度約200米）、纜線並先行離去，復於同
    日晚間8時24分許，由蔡明雄駕駛上開車輛搭載「米漿」，
    返回上址住宅，由2人將上開銅線、纜線搬運至上開車輛，
    得手後由蔡明雄駕駛上開車輛離去。
　㈡於111年1月9日凌晨3時30分許，駕駛車牌號碼0000-00號自用
    小客車，前往苗栗縣○○鎮○○路000號對面某工地，持客觀上
    具有危險性，可供兇器使用之如附表編號2所示之鐵條1支（
    未扣案），撬開楊俊男所有置於上開工地內之工具箱，竊取
    其內如附表編號5所示之電動起子機4台、電鑽1台、工具袋1
    個（內含活動扳手4支)、鐵鎚4支、老虎鉗4支、六角套筒2
    組、水管鋸子4支，得手後離去。
　㈢於111年4月17日晚間7時許，騎乘車牌號碼000-000號普通重
    型機車，前往群聯電子股份有限公司所有位於新竹市○○區○○
    路0段000號之廠房（舊頂晶科技股份有限公司香山分公司）
    ，持客觀上具有危險性，可供兇器使用之如附表編號3所示
    之老虎鉗1支，竊取上開廠房內如附表編號6所示之電線2袋
    （總重約54.2公斤），得手後離去。
二、證據標目
　㈠犯罪事實全部
　‧被告於本院準備程序及審理中之自白
　‧被告之警詢筆錄、偵訊筆錄
　㈡犯罪事實㈠部分
　‧證人即告訴人蘇盈財之警詢筆錄
　‧證人呂學聖之警詢筆錄
　‧警員偵查報告
　‧車輛詳細資料報表
　‧本院111年聲搜字第64號搜索票影本　
　‧刑案現場勘察報告
　‧搜索扣押筆錄、扣押物品目錄表
　‧扣押物品照片
　‧上址住宅地圖、刑案資訊系統畫面擷圖
　‧監視器錄影畫面擷圖及翻拍照片
　‧現場及查獲照片
　㈢犯罪事實㈡部分
　‧證人即告訴人楊俊男之警詢筆錄
　‧車號查詢汽車車籍
　‧監視器錄影畫面擷圖
　‧車牌辨識系統畫面翻拍照片
　㈣犯罪事實㈢部分
　‧證人邱麟致之警詢筆錄
　‧扣押筆錄、扣押物品目錄表
　‧贓物認領保管單
　‧現場及查獲照片
三、法令之適用
　㈠適用法條之說明
　⒈被告與「米漿」於犯罪事實㈠所示時、地共同行竊，由被告攜
    帶如附表編號1所示之一字起子1支，上開工具質地甚為堅硬
    ，且係頂端尖銳之金屬製品，若持以行兇，客觀上足以對人
    之生命、身體、安全構成威脅，具有危險性，自屬刑法第32
    1條第1項第3款所稱兇器。
　⒉又被告於犯罪事實㈠所示時、地，拆卸破壞上址住宅後門窗戶
    鐵窗後，踰越上開窗戶，侵入上址住宅，其行為應屬毀壞安
    全設備、踰越門窗、侵入住宅竊盜，而合於刑法第321條第1
    項第2款、第1款之加重條件。
　⒊被告於犯罪事實㈡所示時、地行竊，持如附表編號2所示之鐵
    條1支，雖未經扣案，惟被告既持以破壞、撬開工具箱，顯
    見其質地甚為堅硬，且係具破壞力之金屬製品，若持以行兇
    ，客觀上足以對人之生命、身體、安全構成威脅，具有危險
    性，自屬刑法第321條第1項第3款所稱兇器。
　⒋被告於犯罪事實㈢所示時、地行竊，持如附表編號3所示之老
    虎鉗1支，上開工具質地甚為堅硬，且係具破壞力之金屬製
    品，若持以行兇，客觀上足以對人之生命、身體、安全構成
    威脅，具有危險性，自屬刑法第321條第1項第3款所稱兇器
    。
　㈡罪　　名
　　犯罪事實㈠　　攜帶兇器毀壞安全設備踰越門窗侵入住宅竊
                  盜罪
　　犯罪事實㈡㈢　均為攜帶兇器竊盜罪
　㈢處罰條文
　　犯罪事實㈠　　刑法第28條、第321條第1項第3款、第2款、
                  第1款
　　　　　　　　　（公訴意旨認被告所為應論以刑法第321條
                  第1項第1款、第2款之加重竊盜罪，容有未
                  洽，附此指明。）
　　犯罪事實㈡㈢　均為刑法第321條第1項第3款
　㈣數罪併罰　　　刑法第50條第1項前段（共3罪）
　㈤定執行刑　　　刑法第51條第5款
　㈥沒　　收
　⒈犯罪所得
　　犯罪事實㈠㈡　刑法第38條之1第1項前段、第3項
　　　　　　　　⑴未扣案之現金4萬6,000元，係被告另將如附
                  表編號4所示竊得之物變賣與不知情之揚荃
                  環保企業社所獲得，屬被告違法行為所得變
                  得之物，業據被告陳述明確，並有揚荃環保
                  企業社買賣明細表翻拍照片存卷可查，就此
                  變賣所得，其中被告所實際取得如附表編號
                  7所示之2萬3,000元（即變賣現金之半數）
                  ，雖未扣案，仍應依上開規定，宣告沒收，
                  並於全部或一部不能沒收或不宜執行沒收時
                  ，追徵其價額。
　　　　　　　　⑵附表編號5所示之物，均為犯罪所得，且迄未
                  實際合法發還被害人，雖未扣案，仍應依上
                  開規定，宣告沒收，並於全部或一部不能沒
                  收或不宜執行沒收時，追徵其價額。
　　犯罪事實㈢　　刑法第38條之1第5項
　　　　　　　　　附表編號6所示之物，均已實際合法發還被
                  害人，依上開規定，不予宣告沒收或追徵。
　⒉犯罪工具
　　犯罪事實㈠㈢　刑法第38條第2項前段
　　　　　　　　　扣案如附表編號1、3所示之物，均係被告所
                  有，供本件（共同）犯行所用之物，依上開
                  規定，宣告沒收。
　　　　　　　　　（至其餘扣案物，依卷內事證，尚無任何積
                  極證據足資證明與本件犯行相關，爰均不予
                  宣告沒收。）
　　犯罪事實㈡　　未扣案如附表編號2所示之鐵條1支，雖係供
                  被告持以行竊所用之物，惟既未扣案，復無
                  證據足認現尚存在，衡諸上開物品價值低微
                  ，且取得甚為容易，替代性高，無從藉由剝
                  奪其所有預防並遏止犯罪，應認欠缺刑法上
                  之重要性，而無沒收之必要，爰不予宣告沒
                  收。
四、量刑理由
　㈠本件為被告與共犯攜帶兇器、毀壞安全設備、踰越門窗、侵
    入他人住處共同竊取財物，另多次攜帶兇器竊取他人財物之
    案件。被告與「米漿」於晨間前往蘇盈財上址住宅，由被告
    攜帶兇器拆卸、破壞後門鐵窗、窗戶等，侵入上址住宅共同
    行竊；另於犯罪事實㈡、㈢所示時間，持鐵條、老虎鉗竊取犯
    罪事實㈡、㈢所示之他人物品，已造成法秩序之動盪，所為實
    應非難；就犯罪動機表示係因工作被誤會，一時心情不好，
    不免輕率，並無特別應予斟酌之情事，復衡諸被告所竊得之
    財物，其中如附表編號6所示之電線2袋價值不低，業已發還
    由邱麟致具領保管，此部分所侵害之財產法益已獲得完全回
    復，其餘物品則迄未歸還各該被害人，被告復未與各該被害
    人達成和解或賠償其損害，又參諸各該被害人之意見。綜上
    ，被告之行為責任，在同類型事案中，應屬中度之範疇。
　㈡另考量被告於本件犯行前並無近期竊盜前科紀錄，犯後始終
    坦承犯行之態度，被告自述所受教育程度為高職肄業，入所
    前從事園藝造景工作，日薪約新臺幣（下同）1,800元，與
    高齡母親同住，爰以行為人之責任為基礎，並審酌上開各情
    等一切情狀，量處如主文所示之刑。
　㈢定應執行刑
　　又衡酌被告所犯3次竊盜罪，犯罪時間前後相距約3個月，犯
    罪類型雖有加重事由之部分區別，然各次行為態樣、手段均
    屬相同或相類，所侵害之法益亦非具有不可替代性、不可回
    復性之個人法益，責任非難重複之程度較高，考量刑罰邊際
    效應隨刑期而遞減及被告所生痛苦隨刑期而遞增，及被告社
    會復歸之可能性等情，本於罪責相當之要求，在法律外部性
    及內部性界限範圍內，綜合斟酌被告犯罪行為之不法與罪責
    程度，及對其施以矯正之必要性，定其應執行之刑如主文所
    示。
據上論斷，依刑事訴訟法第273條之1第1項、第299條第1項前段
，判決如主文。
本案經檢察官黃棋安提起公訴，檢察官蕭慶賢到庭執行職務。
中　　華　　民　　國　　111 　年　　8 　　月　　18　　日
　　　　　　　　　刑事第一庭　法　官　高御庭
以上正本證明與原本無異。
如不服本判決應於收受送達後20日內向本院提出上訴書狀，並應
敘述具體理由；其未敘述上訴理由者，應於上訴期間屆滿後20日
內向本院補提理由書（均須按他造當事人之人數附繕本）「切勿
逕送上級法院」。告訴人或被害人如對於本判決不服者，應具備
理由請求檢察官上訴，其上訴期間之計算係以檢察官收受判決正
本之日期為準。
中　　華　　民　　國　　111 　年　　8 　　月　　18　　日
　　　　　　　　　　　　　　　書記官　林怡芳
附錄本案論罪科刑法條全文：
中華民國刑法第321條
（加重竊盜罪）
犯前條第1項、第2項之罪而有下列情形之一者，處6月以上5年以
下有期徒刑，得併科50萬元以下罰金：
一、侵入住宅或有人居住之建築物、船艦或隱匿其內而犯之。
二、毀越門窗、牆垣或其他安全設備而犯之。
三、攜帶兇器而犯之。
四、結夥三人以上而犯之。
五、乘火災、水災或其他災害之際而犯之。
六、在車站、港埠、航空站或其他供水、陸、空公眾運輸之舟、
    車、航空機內而犯之。
前項之未遂犯罰之。
附表
編號 名稱及數量 說明 1 一字起子1支 犯罪事實㈠犯行之供犯罪所用之物；本院111年度保字第191號編號001 2 鐵條1支 犯罪事實㈡犯行之供犯罪所用之物；未扣案 3 老虎鉗1支 犯罪事實㈢犯行之供犯罪所用之物；本院111年度保字第201號編號002 4 銅線（長度約200米）、纜線 犯罪事實㈠部分之犯罪所得 5 電動起子機4台、電鑽1台、工具袋1個（內含活動扳手4支)、鐵鎚4支、老虎鉗4支、六角套筒2組、水管鋸子4支 犯罪事實㈡部分之犯罪所得；價值共約5萬元 6 電線2袋（總重約54.2公斤） 犯罪事實㈢部分之犯罪所得；已發還 7 現金2萬3,000元 上列編號4所示之物變賣所得4萬6,000元；被告實際取得其中2萬3,000元